【裁判字號】    92,易,840
【裁判日期】    921226
【裁判案由】    竊盜等
【裁判全文】
臺灣臺北地方法院刑事判決                          九十二年度易字第八四０號
    公  訴  人  臺灣臺北地方法院檢察署檢察官
    被      告  甲○○  男  二.
                乙○○  男  三.
右列被告等因竊盜等案件，經檢察官提起公訴（九十一年度偵字第二三八○三號），
本院判決如左：
    主  文
甲○○連續竊盜，處有期徒刑捌月。扣案之防盜器感應板壹個、背包兩個沒收之。
乙○○無罪。
    事  實
一、甲○○前因竊盜案件，經本院於民國八十七年五月三日以八十六年度店簡字第二
    一九號判處罰金五千元確定，於八十七年九月五日執行完畢；又因竊盜案件，經
    本院於八十九年四月二十九日以八十九年度易字第四二二號判處拘役五十日確定
    ，於八十九年九月二十二日執行完畢；再因竊盜案件，經臺灣板橋地方法院於九
    十年一月二十九日以八十九年度易字第四五二四號判處有期徒四月確定，嗣又犯
    竊盜罪，另經本院於九十年九月十三日以九十年度簡字第二九七八號判處有期徒
    六月確定，經檢察官聲請定應執行刑有期徒刑九月，於九十一年十月十七日執行
    完畢（均未構成累犯）。詎甲○○仍基於意圖為自己不法所有之概括犯意，於九
    十一年四、五月間，以進入商店時即將一放有防盜器感應板之背包寄放於櫃檯，
    並告知店員背包內放有會導致防盜器聲響之磁性物質，嗣背另一背包在店內行竊
    放置所竊得之物，出店時再拿取前所寄放之背包，以合理化商店內防盜器聲響之
    手法，連續五次在臺北市○○區○○路五段二號地下一樓震旦行資訊廣場（下稱
    震旦行）內，竊取漫步在雲端、枕邊陷阱、人工智慧、梅爾吉勃遜之英雄本色、
    擋不住的奇蹟、魔鬼終結者、真善美等ＤＶＤ光碟數十片，復以相同手法，連續
    四次在臺北市○○區○○路三十及三十二號亞藝國際股份有限公司ＤＶＤ錄影帶
    出租店（下稱亞藝影音店）竊取魔法公主、哈利波特、○○七系列等ＤＶＤ光碟
    片數十片，共計竊得ＤＶＤ光碟片百餘片，得手後再陸續轉賣予不知情之乙○○
    （另為無罪判決，詳如後述），迄九十一年五月十七日十五時許，甲○○因另案
    遭通緝而在臺北市○○區○○路六段七十六巷二弄十二號五樓之租住處為警緝獲
    ，並扣得甲○○竊盜所得之哈利波特ＤＶＤ光碟四片、ＤＶＤ防盜外殼二十八個
    、ＤＶＤ防盜標纖二十五張、亞藝影音店商店標籤十四張，及竊盜所用工具防盜
    器感應板一個、背包二個而查知上情，嗣經警另循線在基隆市○○○街八巷三號
    十五樓乙○○之住處，起出甲○○將所竊得之ＤＶＤ光碟片販售予乙○○後，乙○○尚未轉售出之魔法公主、哈利波特、漫步在雲端、枕邊陷阱、人工智慧、梅
    爾吉勃遜之英雄本色、擋不住的奇蹟、魔鬼終結者、真善美、顛峰極限等ＤＶＤ
    光碟片十片。
二、案經臺北市政府警察局信義分局報告臺灣臺北地方法院檢察署檢察官偵查起訴。
    理  由
甲、甲○○有罪部分：
一、前揭犯罪事實，業據被告甲○○於警訊、偵查及本院審理中坦承不諱，核與證人
    即震旦行店長丙○○於警訊及審理中，及亞藝影音店店員戊○○於警訊中證述之
    失竊情節相符，並有ＤＶＤ防盜外殼二十八個、ＤＶＤ防盜標纖二十五張、亞藝
    影音店商店標籤十四張、防盜器感應板一個、背包二個，及哈利波特ＤＶＤ光碟
    片五片，魔法公主、漫步在雲端、枕邊陷阱、人工智慧、梅爾吉勃遜之英雄本色
    、擋不住的奇蹟、魔鬼終結者、真善美、顛峰極限ＤＶＤ光碟片各一片等扣案可
    憑，暨贓物認領保管單二紙、查扣物品彩色相片影本三紙等附卷可稽，足認被告
    甲○○之自白與事實相符，而可採信，本件事證明確，被告甲○○犯行堪以認定
    。
二、核被告甲○○所為，係犯刑法第三百二十條第一項之竊盜罪。被告於震旦行及亞
    藝影音店多次竊盜犯行，時間緊接，方法相同，觸犯構成要件相同之罪名，顯係
    基於概括犯意為之，應依連續犯之規定論以一罪，並依法加重其刑。爰審酌被告
    已有竊盜前科，正值青年不圖長進，竟運用智慧於不正之途，惟於犯罪後始終坦
    承犯行，犯後態度良好，且犯罪所得非鉅，並係因積欠債務，為求償債致罹刑章
    ，暨被告犯罪之手段、生活狀況、品行、智識程度、犯罪所生之危險及損害等一
    切情狀，量處如主文所示之刑。扣案之防盜器感應板一個及背包二個，乃被告甲○○所有，且係供其犯竊盜罪所用之物，業據被告甲○○於審理中供承在卷，均
    依法宣告沒收之。
乙、乙○○無罪部分：
一、公訴意旨另以：如前述被告甲○○在震旦行及亞藝影音店竊取ＤＶＤ光碟片，於
    得手後全數以低於市價五成之價格售予乙○○，乙○○於九十年底認識甲○○後
    ，明知甲○○所取得之ＤＶＤ光碟片係屬來源不明之贓物，竟基於概括犯意，自
    九十一年四月起至同年五月十五日止，連續每星期一次或二次以低於市價五成之
    價格向甲○○購入ＤＶＤ光碟片約計一百片，再以低於市價之價格在「數碼天堂
    」網站公開銷售，或銷售至臺北市○○○路光華商場之影音光碟店牟利，嗣甲○○於九十一年五月十七日十五時許為警緝獲並扣得竊盜所得之物及竊盜所用工具
    後，經警另循線追查而在乙○○上開基隆市住處查獲乙○○，並起出乙○○尚未
    售出之魔法公主、哈利波特、漫步在雲端、枕邊陷阱、人工智慧、梅爾吉勃遜之
    英雄本色、擋不住的奇蹟、魔鬼終結者、真善美、顛峰極限等ＤＶＤ光碟片十片
    ，因認被告乙○○涉犯刑法第三百四十九條第二項故買贓物罪嫌等。
二、按犯罪事實應依證據認定之，無證據不得認定其犯罪事實，又不能證明被告犯罪
    者，應諭知無罪之判決，刑事訴訟法第一百五十四條第二項、第三百零一條第一
    項分別定有明文。次按事實之認定，應憑證據，如未能發現相當證據，或證據不
    足以證明，自不能以推測或擬制之方法，為裁判基礎；又認定不利於被告之事實
    ，須依積極證據，茍積極證據不足為不利於被告事實之認定時，即應為有利於被
    告之認定，更不必任何有利之證據；再刑事訴訟法上所謂認定犯罪事實之積極證
    據，係指適合於被告犯罪事實認定之積極證據而言，雖不以直接證據為限，間接
    證據亦包括在內，然而無論直接或間接證據，其為訴訟上之證明，須於通常一般
    之人均不致有所懷疑，而得確信其為真實之程度者，始得據為有罪之認定，倘其
    證明尚未達到此一程度，而有合理之懷疑存在而無從使事實審法院得有罪之確信
    時，即應由法院為諭知被告無罪之判決（最高法院四十年台上字第八六號、三十
    年上字第八一六號、二十九年上字第三一○五號、七十六年台上字第四九八六號
    判例意旨參照）。
三、本件公訴人認被告乙○○涉犯刑法故買贓物罪嫌，無非係以被告乙○○及甲○○
    供承購入ＤＶＤ光碟片之價格低於一般市價、證人丙○○及戊○○於警訊中所證
    述遭竊物之市價，為其主要論據。訊據被告乙○○始終堅詞否認有何故買贓物犯
    行，辯稱：伊係因喜愛觀看影片而於販賣光碟片之商行與甲○○認識，因甲○○
    表示伊有朋友從事大盤之新舊正版ＤＶＤ影片買賣業務，可以批發價取得正版Ｄ
    ＶＤ光碟片，故伊陸續經由甲○○處購買ＤＶＤ光碟片，並偶於網站上販售；甲○○出售之ＤＶＤ光碟片，平均每片約在新台幣（下同）三百五十元至四百五十
    元之間，為市售價格之六成左右，屬合理之批發價，且含新片及二手片不准挑片
    ，故伊購買之成本會拉高，價格上並無特別偏低情形；甲○○告知伊有朋友從事
    大盤之新舊版正版ＤＶＤ影片業務，故伊未懷疑貨源；伊在網站販賣ＤＶＤ時所
    留之手機號碼及匯款帳戶均係真實資料，足見伊胸懷坦蕩，伊確實不知甲○○賣
    的ＤＶＤ光碟片是贓物等語，並提出卷附乙○○銀行存摺及提款紀錄影本、乙○○於「數碼天堂」網站販售ＤＶＤ光碟片之網頁列印資料、其他網友於「數碼天
    堂」及「ＤＶＤ  ＳＰＡＣＥ」網站販售ＤＶＤ光碟片之網頁列印資料、乙○○
    行動電話費帳單及統一發票影本等件為據。經查：
（一）被告乙○○與甲○○於九十一年二、三月間在販賣二手ＤＶＤ之商店中認識，
      嗣甲○○陸續出售ＤＶＤ光碟片予乙○○，曾要求乙○○新舊片全部購買，平
      均每片光碟片之價格約在三百五十元至四百餘元之間，被告乙○○再將所購得
      之光碟片在網站上販售之事實，業據被告乙○○、甲○○於本院審理中供承在
      卷（分見本院九十二年七月十六日、八月十四日、九月十八日、十一月六日、
      十二月九日訊問及審理筆錄），並有被告乙○○於「數碼天堂」網站販售ＤＶ
      Ｄ光碟片之網頁列印資料乙紙附卷可稽，而甲○○雖於警訊中供稱伊以每片Ｄ
      ＶＤ光碟片五十元賣給乙○○，惟查被告甲○○於審理中供述：伊係因積欠一
      位蕭先生債務，蕭先生要伊偷光碟片償債，伊於警訊中上開供詞之真意，係指
      每賣出所偷之ＤＶＤ光碟片一片，蕭先生即讓伊扣五十元債務之意（見本院九
      十二年十一月六日審理筆錄）等語，參諸被告甲○○於警偵訊及審理中均另供
      稱伊於查獲前最近一次出售ＤＶＤ光碟片予乙○○，係於九十一年五月十五日
      出售約一百片，在乙○○工作之上海商業銀行門口交付等語，而依卷附被告乙○○所提出之其上海商業銀行存摺所示提款紀錄，乙○○於同日接續提領金額
      二筆共計為四萬五千八百元等情，應認被告乙○○與甲○○於審理中供稱乙○○平均購得每片ＤＶＤ光碟片之價格約三百五十元至四百餘元乙情為可信；又
      查證人即震旦行店長丙○○固於警訊中證稱：ＤＶＤ光碟片平均每片價格為六
      百元，另亞藝影音店店員戊○○證稱：哈利波特每片價值七百九十八元、魔法
      公主每片價值三百九十八元、魔法公主每片價值五百九十八元等語，惟證人戊○○於審理中經依法傳拘未到，而證人丙○○經質以關於ＤＶＤ光碟片之價格
      ，則結證稱其店內之ＤＶＤ光碟片每片大約六百五十元至八百元之間，價格落
      差很大，如作促銷或針對會員會以九折出售，集中市場大概落在八折，網路交
      易則不一定，光華商場或網路是有可能以建議售價七或八折來賣，其店內之利
      潤大約在三成等情（見本院九十二年七月十六日、八月十四日訊問筆錄），並
      有證人丙○○提出之震旦三Ｃ商品明細資料表在卷可稽，另參諸卷附「數碼天
      堂」、「ＤＶＤ  ＳＰＡＣＥ」購物網站網頁列印資料，各賣主將ＤＶＤ光碟
      片之價格自行區分為原價、售價、優惠價等，是ＤＶＤ光碟片於店頭市○○○○○路販售價格有所差異而無固定，應堪認定；再查被告乙○○所購之ＤＶＤ
      光碟片夾雜舊片乙情，當更提高被告乙○○取得每片光碟片之平均成本價格，
      如前述被告乙○○向甲○○購買ＤＶＤ光碟片平均價格約為三百五十元至四百
      餘元，則其取得光碟片之平均成本至少應為一般商店對外售價之約六、七成，
      難認有明顯偏低情事，自難以此遽論被告乙○○認知甲○○所出售之ＤＶＤ光
      碟片係贓物。
（二）被告乙○○固自承曾由閒聊中得知甲○○於九十一年四、五月間並無上班工作
      ，惟辯稱甲○○告知其ＤＶＤ係向作盤商之朋友拿的，故伊未懷疑等語，此情
      亦據被告甲○○供承在卷，且另供稱是蕭先生叫伊去偷ＤＶＤ的，蕭先生問伊
      有無需要ＤＶＤ的人，伊才想到乙○○，蕭先生完全不認識乙○○，蕭先生告
      訴伊要賣多少錢，伊再告訴乙○○要賣多少錢，是伊自己聯絡賣給乙○○的，
      乙○○並不知道是贓物等語（見本件九十一年十月一日偵訊筆錄，本院九十二
      年十一月六日、十二月九日審理筆錄）；又被告甲○○竊得ＤＶＤ光碟片後，
      會先由前述不詳名字之蕭姓男子將防盜殼、標籤等處理掉後，才由甲○○出賣
      予被告乙○○，故出售之ＤＶＤ光碟片上並無商店名稱等情，復經被告甲○○
      於審理中供述綦詳（見本院九十二年十一月六日審理筆錄），並有扣案之ＤＶ
      Ｄ光碟片、ＤＶＤ防盜外殼二十八個、ＤＶＤ防盜標纖二十五張、亞藝影音店
      商店標籤十四張可憑，是被告乙○○辯稱其未懷疑甲○○所出售ＤＶＤ光碟片
      之來源，應非無據。另查被告乙○○將所購得之ＤＶＤ光碟片於網站上販售時
      ，所留用以聯絡之行動電話及金融卡轉帳帳號，均係其本人名義之真實資料等
      情，有被告乙○○於「數碼天堂」網站販售ＤＶＤ光碟片之網頁列印資料、乙○○上海商業銀行存摺及行動電話費帳單影本附卷可稽，與一般犯罪者多隱匿
      其真實個人資料之情狀，亦屬有異，被告乙○○辯稱其不知向甲○○購買之Ｄ
      ＶＤ光碟片是贓物，應屬可信。
（三）綜上，公訴人所舉證據尚不足認定被告乙○○有刑法故買贓物罪之故意，此外
      ，本院復查無其他積極證據足認被告乙○○有公訴人所指之故買贓物犯行，揆
      諸前揭說明，不能證明被告乙○○犯罪，依法應為被告乙○○無罪判決之諭知
      。
據上論斷，應依刑事訴訟法第二百九十九條第一項前段、第三百零一條第一項，刑法
第五十六條、第三百二十條第一項、刑法第三十八條第一項第二款，罰金罰鍰提高標
準條例第一條前段，判決如主文。
本案經檢察官丁○○到庭執行職務。
中      華      民      國    九十二    年      十二    月    二十六    日
                                    臺灣臺北地方法院刑事第八庭
                                        審判長法  官  吳  淑  惠
                                              法  官  陳  德  民
                                              法  官  孫  曉  青
右正本證明與原本無異。
如不服本判決應於送達後十日內向本院提出上訴狀
                                              書記官  劉      綺
中      華      民      國    九十二    年      十二    月    二十六    日
附錄本案論罪科刑部分之法條全文：
中華民國刑法第三百二十條
意圖為自己或第三人不法之所有，而竊取他人之動產者，為竊盜罪，處五
年以下有期徒刑、拘役或五百元以下罰金。
意圖為自己或第三人不法之利益，而竊佔他人之不動產者，依前項之規定
處斷。
前二項之未遂犯罰之。


司法院資訊處製作；財團法人民間司法改革基金會備份。
